臺灣高等法院民事裁定
110年度抗字第3號
抗  告  人  張寶玉  
上列抗告人因與陳文忠間聲明異議事件，對於中華民國109年12
月1日臺灣臺北地方法院109年度執事聲字第160號所為裁定提起
抗告，本院裁定如下： 
    主  文
抗告駁回。
抗告費用由抗告人負擔。
    理  由
一、按提起抗告除別有規定外，應於裁定送達10日之不變期間內
    為之，又提起抗告如逾抗告期間，原法院應以裁定駁回之，
    民事訴訟法第487條前段、第495條之1第1項前段準用第442
    條第1項定有明文。次按，送達不能依民事訴訟法第136條及
    第137條規定為之者，得將文書寄存送達地之自治或警察機
    關，並作送達通知書兩份，一份黏貼於應受送達人住居所、
    事務所、營業所或其就業處所門首，另一份置於該送達處所
    信箱或其他適當位置，以為送達。寄存送達，自寄存之日起
    ，經10日發生效力。民事訴訟法第138條第1項、第2項亦有
    明定。至應受送達人究於何時前往領取應受送達之文書，或
    並未前往領取，於送達之效力均無影響（最高法院99年度台
    抗字第798號、101年度台抗字第1064號裁定意旨參照）。
二、抗告意旨略以：原法院於民國109年9月30日以109年度執事
    聲字第160號裁定（下稱系爭裁定）駁回其異議，該裁定寄
    存於中興橋派出所，伊於109年11月7日簽收送達通知書而生
    送達效力，並於109年11月17日就系爭裁定提起抗告，並未
    逾期。原法院違法濫用民事訴訟法第138條規定，逕以寄存
    送達派出所之日計算抗告期間，以伊已逾法定期間為由，於
    109年12月1日以109年度執事聲字第160號裁定（下稱原裁定
    ）駁回伊抗告，於法不合。爰提起抗告，請求廢棄原裁定等
    語。
三、經查，系爭裁定於109年10月16日寄存於抗告人之住所地即
    新北市政府警察局三重分局中興橋派出所，並由郵務人員製
    作送達通知書，一份黏貼於抗告人住所門首，另一份置於其
    住所信箱，以為送達等情，有送達證書在卷可稽（見原審卷
    75頁），揆諸前揭說明，系爭裁定之送達已符合民事訴訟法
    第138條規定，無論抗告人實際上於何時向警察機關領取文
    書，皆不影響系爭裁定於寄存後10日即109年10月26日發生
    合法送達效力。則抗告之10日不變期間應自系爭裁定送達之
    翌日起，扣除在途期間2日，抗告期間於109年11月9日（109
    年11月7日為例假日，順延2日）屆滿。抗告人遲至109年11
    月17日始具狀提出抗告，有民事抗告狀之原法院收狀戳章可
    佐（見本院卷第7頁），顯逾抗告之不變期間，自非合法。
    原裁定以抗告逾期為由，駁回抗告，於法並無違誤。抗告意
    旨指摘原裁定不當，聲明廢棄，為無理由，應予駁回。
四、據上論結，本件抗告為無理由，爰裁定如主文。
中　　華　　民　　國　　110 　年　　1 　　月　 　21   日
                  民事第十一庭  
                        審判長法  官  李慈惠
                              法  官  謝永昌
                              法  官  趙雪瑛
正本係照原本作成。
不得再抗告。
中　　華　　民　　國　　110 　年　　1 　　月　　22　　日
　　　　　　　　　　　　　    書記官  郭晋良